【裁判字號】    97,訴,902
【裁判日期】    970429
【裁判案由】    毒品危害防制條例
【裁判全文】
臺灣板橋地方法院刑事判決               97年度訴字第902號
公  訴  人  臺灣板橋地方法院檢察署檢察官
被      告  甲○○
                    國民
上列被告因違反毒品危害防制條例案件，經檢察官提起公訴（97
年度毒偵字第374、519號），本院於準備程序進行中，被告就被
訴事實為有罪之陳述，經告知被告簡式審判程序之旨，並聽取當
事人之意見後，裁定進行簡式審判程序判決如下：
    主  文
甲○○施用第一級毒品，累犯，處有期徒刑捌月，扣案之海洛因
拾伍包（驗後淨重計壹點陸貳公克）沒收銷燬之及注射針筒貳拾
捌枝沒收。又施用第二級毒品，累犯，處有期徒刑肆月，扣案之
安非他命壹包（含甲基安非他命成分，驗後淨重零點玖伍玖玖公
克）沒收銷燬之。又施用第一級毒品，累犯，處有期徒刑捌月，
扣案之海洛因貳包（計驗後淨重零點零肆柒捌公克）沒收銷燬之
及注射針筒壹枝沒收。又施用第二級毒品，累犯，處有期徒刑肆
月。應執行有期徒刑壹年陸月，扣案之海洛因拾伍包（驗後淨重
計壹點陸貳公克）、安非他命壹包（含甲基安非他命成分，驗後
淨重零點玖伍玖玖公克）、海洛因貳包（計驗後淨重零點零肆柒
捌公克）均沒收銷燬之及注射針筒貳拾玖枝沒收。
    事  實
一、甲○○於民國92年間因施用毒品案件，經依本院裁定送觀察
    、勒戒後，認無繼續施用毒品傾向，於93年4 月9 日釋放出
    所，業經臺灣板橋地方法院檢察署檢察官以92年度毒偵字第
    3717號為不起訴處分確定。於94年間，因竊盜案件，經臺灣
    高等法院以95年度上易字第614 號判處有期徒刑8 月確定，
    嗣於96年6 月7 日縮刑期滿執行完畢（於本案構成累犯）。
    復於95年間，因施用毒品案件，經臺灣高等法院以96年度上
    訴字第973 號判處有期徒刑6 月，上訴後，經最高法院判決
    上訴駁回確定，嗣經減刑為有期徒刑3 月，如易科罰金，以
    銀元300 元折算1 日確定（尚未執行），猶不知檢束慎行。
    其明知海洛因及甲基安非他命分別係87年5 月20日公布施行
    ，於同年月22日生效之毒品危害防制條例第2 條第2 項第1
    款所規定之第一級毒品及同條例同條項第2款 所規定之第二
    級毒品，均不得施用及持有，於上開觀察、勒戒執行完畢釋
    放後及有期徒刑執行完畢後5 年內，竟：(一)基於施用第一級
    毒品海洛因之犯意，於96年12月11日12時許，在臺北縣三重
    市某友人住處，施用第一級毒品海洛因1 次。復另行基於施
    用第二級毒品甲基安非他命之犯意，於96年12月9 日23時許
    ，在臺北縣三重市某友人住處，施用第二級毒品甲基安非他
    命1 次。嗣於96年12月11日16時30分許，在臺北縣三重市○
    ○路○ 段163 巷51號前為警查獲，並扣得甲○○所有之海洛
    因15包（驗後淨重計1.62公克）、安非他命1 包（含甲基安
    非他命成分，驗後淨重0.9599公克）及注射針筒28枝。(二)另
    行基於施用第一級毒品海洛因之犯意，於96年12月29日21時
    許，在臺北縣三重市○路○街33號10樓之樓梯間，施用第一
    級毒品海洛因1 次。復另行基於施用第二級毒品甲基安非他
    命之犯意，於96年12月29日23時40分許為警採集其尿液之前
    96小時內某時許止，在不詳地點，施用第二級毒品甲基安非
    他命1 次。嗣於96年12月29日21時40分許，在臺北縣三重市
    ○路○街33號10樓之樓梯間為警查獲，並扣得甲○○所有之
    海洛因2 包（計驗後淨重0.0478公克）及注射針筒1 枝。復
    均經警採集其尿液送驗結果，均呈鴉片類及安非他命類之陽
    性反應，而知悉上情。
二、案經臺北市政府警察局松山分局移送及臺北縣政府警察局三
    重分局報告臺灣板橋地方法院檢察署檢察官偵查起訴。
    理  由
一、上揭事實，業據被告迭於警詢時、偵查中及本院審理時供承
    不諱，並有臺灣尖端先進生技醫藥股份有限公司97年1月4日
    出具之濫用藥物檢驗報告、臺北市政府警察局偵辦毒品案件
    尿液檢體委驗單、臺北縣政府警察局三重分局刑事案件報告
    書、臺灣檢驗科技股份有限公司97年1 月10日出具之濫用藥
    物尿液檢驗報告、交通部民用航空局航空醫務中心97年1 月
    25日及97年1 月23日毒品鑑定書、法務部調查局97年2 月23
    日鑑定書、臺灣板橋地方法院檢察署刑案資料查註紀錄表、
    全國施用毒品案件紀錄表及臺灣高等法院被告前案紀錄表附
    卷可稽。矧人體施用甲基安非他命經尿液排出之時間，依施
    用量多寡、人體代謝功能、施用者之年齡及性別有所差異，
    惟一般而言，施用者在4 日（即96小時）內所排出之尿液均
    有可能被檢出因施用甲基安非他命代謝後之甲基安非他命（
    安非他命類）陽性反應，此固經法務部調查局證實，並為本
    院歷來審理施用甲基安非他命案件之職務上所知悉。此外，
    復有海洛因15包（驗後淨重計1.62公克）、安非他命1 包（
    含甲基安非他命成分，驗後淨重0.9599公克）、海洛因2 包
    （計驗後淨重0.0478公克）及注射針筒29枝扣案可佐，且該
    扣案之海洛因及甲基安非他命業經鑑定屬實等情，亦有上開
    交通部民用航空局航空醫務中心毒品鑑定書2 份、法務部調
    查局鑑定書1 份在卷可憑。事證明確，被告之犯行堪以認定
    。
二、按海洛因、甲基安非他命分別係毒品危害防制條例第2條第2
    項第1款、第2款所規定之第一、二級毒品，均不得施用及持
    有。被告竟各基於不同之犯意，分別在上開時地各施用第一
    級毒品海洛因及第二級毒品甲基安非他命，核其所為，均係
    各犯毒品危害防制條例第10條第1 項之施用第一級毒品罪及
    第10條第2 項之施用第二級毒品罪。被告所犯上開4 罪間，
    犯意各別，構成要件互異，應分論併罰。被告因施用第一級
    毒品海洛因及第二級毒品甲基安非他命而分別非法持有之低
    度行為，均應為施用之高度行為所吸收，不另論罪。又被告
    曾受如事實欄所述有期徒刑之執行完畢，此有臺灣板橋地方
    法院檢察署刑案資料查註紀錄表、臺灣高等法院被告前案紀
    錄表在卷可稽，其於5 年以內故意再犯本件有期徒刑以上之
    罪，為累犯，應依刑法第47條第1 項規定加重其刑。爰審酌
    被告有上開構成累犯之前科，兼衡其智識程度、生活狀況，
    其前因施用毒品案件，經檢察官為不起訴處分，並判刑確定
    後，再犯本件之罪，業如前述，其施用第一級毒品海洛因及
    第二級毒品甲基安非他命，易戕害自己之身心，並活絡毒品
    違法交易市場，對社會造成重大危害，被告犯罪之動機、目
    的、手段、次數、所生之危害及犯後坦承犯行之態度等一切
    情狀，各量處如主文所示之刑，並定其應執行之刑，以示懲
    儆。
三、扣案之海洛因15包（驗後淨重計1.62公克）、安非他命1 包
    （含甲基安非他命成分，驗後淨重0.9599公克）、海洛因2
    包（計驗後淨重0.0478公克），均係查獲之毒品，不問屬於
    犯人與否，均應依毒品危害防制條例第18條第1 項前段規定
    宣告沒收銷燬之。另扣案之注射針筒29枝，係被告所有供犯
    本案之罪所用之物，業據其於警詢時、偵查中及本院審理時
    供明在卷，應依刑法第38條第1 項第2 款規定宣告沒收。
據上論斷，應依刑事訴訟法第273 條之1 第1 項、第284 條之1
、第299 條第1 項前段、毒品危害防制條例第10條第1 項、第2
項、第18條第1 項前段、刑法第11條前段、第47條第1 項、第38
條第1 項第2 款、第51條第5 款，判決如主文。
本案經檢察官黃佳權到庭執行職務。
中    華    民    國    97    年    4    月    29     日
                  刑事第二庭    法  官  楊千儀
上列正本證明與原本無異。
如不服本判決，應於判決送達後10日內明上訴理由，向本院提
出上訴狀（應附繕本），上訴於臺灣高等法院。
                                書記官  林美萍
中    華    民    國    97    年    4    月    29     日
附錄本案論罪科刑法條全文
毒品危害防制條例第10條
施用第一級毒品者，處6 月以上5 年以下有期徒刑。
施用第二級毒品者，處3 年以下有期徒刑。


司法院資訊處製作；財團法人民間司法改革基金會備份。
